【裁判字號】    92,台抗,364
【裁判日期】    920827
【裁判案由】    廢棄物清理法聲請再審
【裁判全文】
最高法院刑事裁定                                九十二年度台抗字第三六四號
    再抗告人  甲○○原名李清.
右再抗告人因廢棄物清理法再審案件，不服台灣高等法院台中分院中華民國九十二年
七月三日駁回抗告之裁定（九十二年度聲再字第一五五號），提起再抗告，本院裁定
如左：
    主  文
再抗告駁回。
    理  由
本件原裁定以：按抗告期間，除有特別規定外，為五日，自送達裁定後起算，刑事訴
訟法第四百零六條前段定有明文。本件抗告人即再審聲請人甲○○因廢棄物清理法再
審案件，經原審裁定駁回其再審之聲請後，於民國九十二年六月二十日將裁定正本送
達於抗告人收受，有附卷之送達證書可稽。此項抗告時間既無特別規定，依照首開說
明，自為五日，則自九十二年六月二十日送達裁定之翌日起算，計至同年六月二十五
日，其抗告期間即已屆滿。乃抗告人延至九十二年七月一日，始行提起抗告，業已逾
越法定抗告期間，其抗告顯非合法，爰依法予以駁回。再抗告意旨雖以：原審確未於
九十二年六月廿日將駁回再審之裁定送達再抗告人，再抗告人係於九十二年六月廿六
日下午至台中市○區○○路一段二號立人派出所收文，並於同月卅日於台中水南郵局
寄抗告文，並未逾五日之抗告期間，且再抗告人於本案確屬冤枉，爰依法提起再抗告
等語，並提出台中市立人派出所寄存領取影本及抗告狀郵寄影本為證。本院查，送達
於應受送達人之住居所、事務所或營業所，不獲會晤應受送達人，亦無受領文書之同
居人或受僱人時，得將文書寄存送達地之自治或警察機關，並作送達通知書，黏貼於
應受送達人住居所、事務所或營業所門首，以為送達，為民事訴訟法第一百三十八條
所明定，此項規定，依刑事訴訟法第六十二條規定，於刑事訴訟準用之。故當送達人
依此方式為送達裁定書正本時，即已生送達之效力，抗告期間，亦自該送達日之翌日
起算，至於應受送達人實際有無至警察機關領取裁定，及至警察機關領得裁定之時日
為何，並非所問。又提起抗告應以書狀提出於法院之日為標準，與作成書狀之日無關
，抗告人提出書狀之日期既已逾限，則作成書狀無論在於何時，皆不能影響抗告之效
力（本院十八年上字第一五五號判例參照）。本件再抗告人於原審具狀聲請再審，載
明其送達地址為「台中市○區○○路二三一之五號」，原審裁定駁回其聲請後，該裁
定於九十二年六月廿日按上址送達，惟因未獲會晤應受送達人本人，亦無受領文書之
同居人或受僱人，已於同日將該裁定正本寄存於所轄之立人派出所，並依法製作送達
通知書黏貼於再抗告人門首，再抗告人則於同年七月一日將抗告狀寄達台灣高等法院
台中分院（抗告狀記載製作日期為九十二年六月卅、廿七日），有聲請再審狀、送達
證書、抗告狀可稽，揆諸前揭法條說明，本件裁定於寄存立人派出所之日，即生送達
之效力，相關抗告期間，亦應自送達裁定正本（即寄存派出所）之翌日（九十二年六
月廿一日）起算，因再抗告人居所在台中市，依「法院訴訟當事人在途期間標準」並
無在途期間，計至九十二年六月廿五日，其抗告期間即已屆滿，乃再抗告人竟遲至九
十二年七月一日始提出抗告狀於台灣高等法院台中分院，其抗告顯已逾期，原審因而
駁回其抗告，經核於法並無不合。至再抗告人何日至派出所領取寄存之裁定、何日製
作抗告狀，依上開說明，均並不影響抗告期間之計算，再抗告人依前揭主張據為提起
再抗告，自無理由，依法應駁回其再抗告。
據上論結，應依刑事訴訟法第四百十二條，裁定如主文。
中      華      民      國    九十二    年      八      月    二十七    日
                              最高法院刑事第七庭
                                  審判長法官  張  信  雄
                                        法官  賴  忠  星
                                        法官  張  清  埤
                                        法官  呂  永  福
                                        法官  孫  增  同
      右正本證明與原本無異
                                              書  記  官
中      華      民      國    九十二    年      九      月      五      日


司法院資訊處製作；財團法人民間司法改革基金會備份。
